臺灣屏東地方法院民事判決　　　　　　 100年度家訴字第34號
原　　　告　台新國際商業銀行股份有限公司
法定代理人　蔡榮棟
訴訟代理人　張明賢
　　　　　　陳倩如
被　　　告　林明雄
被　　　告　林沈金玉
上列當事人間請求宣告改用分別財產事件，本院於民國100 年6
月13日言詞辯論終結，判決如下：
    主  文
被告林明雄與被告林沈金玉間之夫妻財產制改為分別財產制。
訴訟費用由被告負擔。
    事實及理由
一、原告起訴主張：被告林明雄與林沈金玉二人為夫妻，現婚姻
    關係尚存續中。緣被告林明雄前於民國93年11月30日向原告
    申請房屋貸款新臺幣（下同）460 萬元，並簽立本票為證，
    惟被告林明雄迄100 年3 月8 日止尚積欠本金1,404,667 元
    及自97年11月18日起至清償日止按年息百分之3.555 計算之
    利息未償還，有本院債權憑證為憑。原告迭向被告林明雄催
    討上開債務未果，復向本院聲請強制執行，惟執行仍無效果
    。按債權人對於夫妻一方之財產已為扣押，而未得受償時，
    法院因債權人聲請，得宣告改用分別財產制，民法第1011條
    定有明文。又所謂未得受償，包括全無可扣押之物，或所扣
    押之物數量不足，及所扣押之財產不足清償該為扣押之債權
    人債權等情形（最高法院89年度台上字第854 號判決意旨參
    見）。被告林明雄經原告聲請執行其財產，尚有餘額未足清
    償，惟其名下已無可供扣押之財產，原告爰依上開規定，訴
    請將被告二人之法定財產制宣告改用分別財產制，而聲明如
    主文第1 項所示。被告二人到庭陳稱：有意願與原告和解還
    款，但原告不同意其清償方案，請求駁回原告之訴等語。
三、本件被告林明雄與林沈金玉二人為夫妻，現婚姻關係尚存續
    中之事實，有戶籍謄本1 件在卷可稽。又被告2 人未約定登
    記夫妻財產制，有原告提出之電腦查詢資料影本1 紙附卷可
    憑，依民法1005條規定，以法定財產制為其夫妻財產制。另
    原告主張被告林明雄於93年11月30日向原告申請房屋貸款新
    臺幣（下同）460 萬元，並簽立本票為證，惟被告林明雄迄
    100 年3 月8 日止尚積欠本金1,404,667 元及自97年11月18
    日起至清償日止按年息百分之3.555 計算之利息未償還，原
    告迭向被告林明雄催討上開債務未果，復向本院聲請強制執
    行，惟執行仍無效果等情，業據提出本票、本院債權憑證、
    被告林明雄之財產歸屬資料清單、各類所得資料清單影本各
    1 份為證，被告2 人對上情並不爭執，堪信原告之主張為真
    實。按債權人對於夫妻一方之財產已為扣押，而未得受償時
    ，法院因債權人聲請，得宣告改用分別財產制，民法第1011
    條定有明文。又所謂未得受償，包括全無可扣押之物，或所
    扣押之物數量不足，及所扣押之財產不足清償該為扣押之債
    權人債權等情形（最高法院89年度台上字第854 號判決意旨
    參見）。本件被告林明雄已無可扣押之財產，致原告對其執
    行無效果，而未得受償，詳如上述，依上開法律規定及判決
    意旨，原告訴請將被告二人之法定財產制宣告改用分別財產
    制，洵屬有據，應予准許。
據上論斷，本件原告之訴為有理由，依民事訴訟法第385 條第1
項前段、第78條、第85條第1 項前段，判決如主文。
中    華    民    國   100    年    6     月    27    日
                        家事庭法  官  趙家光
以上正本係照原本作成。
如對本判決上訴，須於判決送達後20日內向本院提出上訴狀並表
明上訴理由，如於宣示後送達前提出上訴者須於送達後10日內補
提上訴理由書（須附繕本）。
如委任律師提起上訴者，應一併繳納上訴審裁判費。
中    華    民    國   100    年    6     月    27    日
                              書記官  簡慧瑛